臺灣高等法院刑事判決　　　　　　　　99年度上訴字第3795號
上　訴　人　臺灣臺北地方法院檢察署檢察官
被　　　告　陳皇成
選任辯護人　溫光雄律師
上列上訴人因被告違反商業會計法等案件，不服臺灣臺北地方法
院98年度訴字第1277號，中華民國99年10月14日第一審判決（起
訴案號：臺灣臺北地方法院檢察署97年度偵字第25889 號），提
起上訴，本院判決如下：
    主  文
上訴駁回。
    理  由
一、公訴意旨略以：被告陳皇成明知自己並未實際出資開設公司
    擔任負責人，竟夥同實際負責人黃銘坤（已歿），共同基於
    幫助他人逃漏營業稅捐及填製不實會計憑證之概括犯意聯絡
    ，於民國94年間，提供身分證件予黃銘坤，申請登記為通泰
    營造工程有限公司（址設：臺北市○○區○○街 1段110號8
    樓，下稱通泰公司）之登記負責人，期間自民國93年1月9日
    起至94年7月3日止，為稅捐稽徵法之納稅義務人及商業會計
    法登記之商業負責人。被告於擔任通泰公司負責人期間，明
    知通泰公司為虛設公司，並無實際銷貨之事實，竟基於幫助
    他人逃漏稅捐及違反商業會計法之概括犯意，自93年11月起
    至94年 4月止，連續將通泰公司申購之統一發票，交付予群
    祥營造有限公司等5家公司（詳如附表所示，下稱群祥等5家
    公司），金額合計為新臺幣（下同） 138,011,648元，供群
    祥等 5家公司充作進項憑證扣抵銷項稅額，幫助他人扣抵銷
    項稅額而逃漏營業稅 6,876,772元，足生損害於稅捐稽徵機
    關課稅之正確性。綜上，因認被告涉有違反稅捐稽徵法第43
    條第1項幫助逃漏稅捐及商業會計法第71條第1款填製不實會
    計憑證等罪嫌。
二、按犯罪事實應依證據認定之，無證據不得認定犯罪事實；不
    能證明被告犯罪者，應諭知無罪之判決，刑事訴訟法第 154
    條第2項、第 301條第1項分別定有明文。刑事訴訟法上所謂
    認定犯罪事實之證據，係指足以認定被告確有犯罪行為之積
    極證據而言，如未能發現相當證據或證據不足以證明，自不
    能以推測或擬制之方法，以為裁判基礎；又認定犯罪事實所
    憑之證據，雖不以直接證據為限，間接證據亦包括在內；然
    而無論直接或間接證據，其為訴訟上之證明，須於通常一般
    之人均不致有所懷疑，而得確信其為真實之程度者，始得據
    為有罪之認定，倘其證明尚未達到此一程度，而有合理之懷
    疑存在時，即不能為被告有罪之認定，而應諭知無罪之判決
    ；又被害人所述被害情形如無瑕疵可指，而就其他方面調查
    又與事實相符，其供述始足據為判決之基礎；且告訴人之告
    訴，係以使被告受刑事訴追為目的，是其陳述是否與事實相
    符，仍應調查其他證據以資審認（最高法院29年上字第3105
    號、40年臺上字第86號、76年臺上字第4986號、32年上字第
    657號、52年臺上字第1300號判例意旨參照）。
三、本件公訴意旨認被告陳皇成涉犯前述罪嫌，無非係以下列供
    述證據及非供述證據為憑據：
  (一)被告陳皇成於偵訊時之陳述。
  (二)通泰公司登記資料、稅籍資料、申報書、進貨銷貨申報資料
    、專案申請調檔統一發票查核名冊及清單、營業人銷售額與
    稅額申報書。
四、訊據被告固坦承受黃銘坤之邀，自93年1月9日起至94年7月3
    日止擔任通泰公司之名義負責人等情，惟堅詞否認有何公訴
    意旨所指之犯行，辯稱：黃銘坤係伊父親之朋友，當年黃銘
    坤因為作生意失敗，跟被告父親商量，希望借用伊名義設立
    公司，伊因為人情關係而答應，並未收取任何對價，後來黃
    銘坤要伊直接去找案外人陳裕雄，由陳裕雄介紹會計顏錦鶴
    ，其後則由顏錦鶴辦理相關手續、簽字事宜，被告並未參與
    通泰公司業務行為，通泰公司實際負責人為陳裕雄，通泰公
    司交付統一發票與群祥等5家公司中，如附表所示編號2之全
    信營造有限公司（下稱全信公司），負責人即為陳裕雄，亦
    即陳裕雄左手由通泰公司開立假發票，再交給右手全信公司
    作為進項憑證而逃漏稅捐，顯見通泰公司幫助逃漏稅捐之行
    為，均係在陳裕雄操作下所為，與伊並無關聯等語。
五、經查：
  (一)通泰公司於86年11月11日起至90年12月 2日之公司登記負責
    人為案外人陳韋伶、90年12月3日至92年10月2日登記負責人
    為案外人張君璧、92年10月3日至同年月7日登記負責人為案
    外人吳俊頡、92年12月 8日至93年1月8日登記負責人為案外
    人陳仲謀、93年1月9日至94年7月3日登記負責人變更為被告
    ，被告係於93年間提供身分證件予案外人黃銘坤，申請登記
    為通泰公司之登記負責人，為稅捐稽徵法之納稅義務人及商
    業會計法登記之商業負責人，通泰公司自93年11月起至94年
    4月止，連續將通泰公司申購之統一發票，交付予群祥等5家
    公司，合計金額為138,011,648元，供群祥等5家公司充作進
    項憑證扣抵銷項稅額，幫助他人扣抵銷項稅額而逃漏營業稅
    6,876,772元等情，此有臺北市政府95年8月16日函文檢附之
    通泰營造工程有限公司登記案卷（95年度偵續字第 275號偵
    卷第49至74頁）、財政部臺北市國稅局審查三科查緝案件稽
    查報告書、通泰營造公司涉嫌虛設行號相關資料分析表、通
    泰公司之設立變更登記資料、營業稅稅籍資料查詢、進口報
    單總項資料線上查詢及營業稅年度資料查詢進項來源明細、
    專案申請調檔統一發票查核名冊、營業人交易對象彙加明細
    查詢及清單等資料（97年偵字第25889號偵卷第 1至183頁）
    等件在卷可證，並為被告所不爭執，此部分事實堪以認定。
    惟此僅能證明被告擔任名義負責人之通泰公司於上述期間，
    確有開立無實際交易之統一發票作為銷項憑證，有無公訴意
    旨所指之前揭犯行，仍應視有無其他犯意而定。
  (二)證人即被告之友李秉豐業於原審審理時結證稱：「（問：你
    是否知道被告平常從事的工作？）維修汽車保養或是洗車美
    容。... （問：你剛才講你去圓環吃東西有時會去找被告聊
    天，你是否知道被告曾經被人家借名去當通泰公司的負責人
    之事？）有聽過被告說過一次... 我知道好像是建設公司之
    類的... （問：你有無見過拜託被告當公司負責人的人？如
    有，在何處見過？）有，我在被告家中修理廠看過那個人。
    （問：當時你所看到聽到的情形為何？）... 約八、九年前
    ，對方是個中年人，拜託被告的爸爸要求被告擔任他公司的
    負責人... （問：你真的能確定被告沒有開過建設公司？是
    否可以百分之百的確定？）確定，我自己也是公司負責人，
    公司法的部分我還稍微知道，本來有想要請被告來公司工作
    ，但是被告說他目前有案在身」等語（原審卷第149、150頁
    ）。而證人即曾協助被告處理通泰公司欠稅事宜之會計師吳
    宗璋，亦於原審審理時結證稱：「（問：被告有無因為稅務
    的煩惱去請教過你？如有，何時去找你？）有，約在94年 5
    、6月...（問：當時被告有何苦惱？他的困難在何處？）他
    拿到行政執行處鉅額的欠稅彙整單，然後被告前來我的辦公
    室請教我處理的方式。（問：你後來如何跟被告建議？或者
    有無問被告為何有此問題？為何有這些稅單？）我請教被告
    怎麼會有這麼大筆的欠稅，公司如果是自己在經營，他完全
    不知道。被告回答說他並沒有實際負責通泰公司... 既然欠
    稅已經是事實，但發票還在使用，第一個動作要找實際負責
    人把帳冊、憑證、發票要回來，否則金額愈來愈大，會無法
    收拾，我請被告去問現在是何人在經營這個公司，我要跟被
    告一起去把帳冊、憑證、發票全部要回來，不然稅款愈來愈
    多，這是我我當初給被告的建議。事隔一個多禮拜，我陪被
    告一起到中山北路三段附近的一個頂樓加蓋，詳細地址我忘
    記了，確實有營業處所，也有一個會計小姐，然後有見到在
    庭證人陳裕雄... 我們經過一些協商希望把該有憑證拿回來
    都被拒絕，且會計小姐的態度不是很有友善都拒絕我們，我
    們說我們是名義上負責人，東西應該要給我們，但是他們不
    願意... （問：被告有無跟你說通泰公司是做什麼？業務範
    圍為何？）被告也搞不清楚。（問：連做營建也不知道？）
    被告不知道」等語（原審卷第 163頁）。綜此，由證人李秉
    豐、吳宗璋之證詞，顯見被告僅是應父親之朋友黃銘坤之邀
    ，擔任通泰公司之名義負責人，對於通泰公司從事何種業務
    ，毫無所悉，且於受通知得知通泰公司積欠大筆稅款後，隨
    即尋求會計師協助，希望找出實際負責人並要回帳冊、憑證
    、發票，則被告是否確有公訴意旨所指基於幫助他人逃漏營
    業稅捐及填製不實會計憑證之犯意，即非無疑。
  (三)證人即在93年間任職通泰公司擔任總務工作之李茂興，業於
    另案偵訊時證稱：「陳裕雄是之前的老闆，後來我在93年年
    底離職，我離職時，剛好賣給黃銘坤... （提示93年 9月23
    日通泰公司辦理簽址申請書問：有無印象？）當時黃銘坤叫
    我帶陳皇成去會計師事務所簽的」等語（臺北地方法院檢察
    署97年度偵續字第 275號偵卷第110、111頁）。而證人即曾
    任職通泰公司之職員陳振華，亦於另案偵訊時結證稱：「（
    問：你在92年11月至93年11月間在通泰營造工程有限公司任
    職期間，該公司負責人係何人？該公司址設何處？你在公司
    任職期間主要負責業務為何？）我是在92年11月經友人介紹
    到通泰公司，擔任專任工程人員... 視公司的需要由顏錦鶴
    通知我去縣市政府的建管單位辦理有關於開工、勘驗、竣工
    、請領使用執照等建管程序... 平常公司的業務我只有跟顏
    錦鶴聯絡...（問：通泰公司於93年 1月至94年7月間是由陳
    皇成擔任公司登記負責人，即你前述任職期間的公司負責人
    ，陳皇成是否為該公司實際負責人？顏錦鶴在該公司擔任何
    種職務？）我不知道陳皇成是否為該公司實際負責人，至於
    顏錦鶴在該公司擔任何種職務，我亦不清楚，每次公司有工
    作指派時，都是她主動跟我聯繫的 ...」等語（臺灣士林地
    方法院檢察署97年度他字第 129號偵卷第27、28頁）。又證
    人陳裕雄亦於另案偵訊時結證稱：「（問：經歷、現職及家
    庭狀況？）我於86年10月向林婉惠買下通泰公司，由我女兒
    陳韋伶擔任負責人，90年12月再轉手賣給張正璧。（問：你
    是否認識黃銘坤、陳皇成、蔡朝昇？交往關係為何？）我只
    認識黃銘坤、陳皇成，蔡朝昇我不認識。91、92年間黃銘坤
    問我有無營造廠的牌要賣，當時因為張正璧接手通泰公司後
    ，已經將承包的工程完工，我才從中介紹張正璧給黃銘坤認
    識，於92年10月轉賣給黃銘坤，並登記在黃銘坤指定的吳俊
    頡名下，實際上通泰公司係由黃銘坤經營。黃銘坤接手通泰
    營造公司期間，陸續換了數位負責人，後來黃銘坤因工程問
    題，叫陳皇成來找我，我才知道陳皇成是93年 1月起通泰公
    司的登記負責人」等語（臺灣士林地方法院檢察署97年度他
    字第 129號偵卷第25、26頁），且於另案提出刑事補充理由
    狀陳稱：伊以通泰公司於94年3月1日向告訴人黃文錦承租臺
    北市○○街 ○段110號8樓之房屋等語，並提出房屋租賃契約
    書、通泰公司與其他建設公司於91年間簽訂之工程契約為證
    （臺北地方法院檢察署96年度偵續(一)字第74號偵卷第20至40
    頁）。綜此，由李茂興、陳振華、陳裕雄之證詞及相關書證
    ，顯見截至被告於93年 1月間登記為通泰公司名義負責人為
    止，通泰公司均有實際營業之事實，並非虛設行號，而檢察
    官經偵查後亦認定通泰公司自93年11月起始有幫助他人逃漏
    稅捐之行為，即難認被告基於人情而同意黃銘坤擔任通泰公
    司名義負責人之時，即有幫助他人逃漏營業稅捐及填製不實
    會計憑證之犯意。
  (四)附表編號 2全信公司取得通泰公司虛開發票充作進項憑證，
    其金額占通泰公司虛開發票之絕大多數，當時全信公司負責
    人為證人陳裕雄，此有專案申請調檔統一發票查核名冊在卷
    可證（97年度偵字第25889號偵卷第143頁）；而證人陳裕雄
    亦於另案偵訊時證稱：「（問：你把通泰公司賣給張正璧，
    通泰公司的實際地點與你工作地點是否同一地點？）我是在
    26號12樓之3 ，公司名稱是洵城建設，還有一家全信營造，
    通泰公司是在是在30號4樓之4」等語（臺灣士林地方法院檢
    察署偵卷第55、56頁）；且證人徐心佩於另案偵訊時亦結證
    稱：我有以中華藝文學會名義，向黃文錦承租漢口街房屋，
    我於94年過年前想退租，李茂興之前有向我表示，要找辦公
    地點，後來中華藝文學會退租時，我介紹陳裕雄跟黃文錦見
    面簽約，簽約過程我有在場，其後因為通泰公司無法請領發
    票，就搬離該址，所以陳裕雄承租該屋之時間很短，陳裕雄
    有請我轉告黃文錦退租等語（臺北地方法院檢察署96年度偵
    續(二)字第 5號偵卷第34、35頁），核與證人陳裕雄於另案偵
    訊時供承：後來因為藝文協會（即中華藝文學會）搬走，考
    量通泰公司部分工程仍由我施作，那是91年之工程，一直做
    到93、94年才結束，所以經與黃銘坤口頭約定由我代理黃銘
    坤，以通泰公司名義與黃文錦簽訂新的租賃契約，供通泰公
    司繼續在該址營業等語（臺北地方法院檢察署96年度偵續字
    第275號偵卷第23、110頁），大致相符，顯見在被告擔任通
    泰公司名義負責人期間之94年3月1日，通泰公司向案外人黃
    文錦承租臺北市○○街 ○段110號8樓之房屋作為營業處所時
    ，係由陳裕雄出面所洽談，則以陳裕雄與通泰公司間之關係
    及往來情形，通泰公司虛開發票一事即可能與陳裕雄有所關
    聯。況證人即通泰公司會計顏錦鶴，業於另案偵訊時證稱：
    「（問：你於88年9月至93年3月間在通泰公司任職期間，該
    公司實際負責人係何人？該公司址設何處？）我在88年 9月
    進入通泰公司時的實際負責人係張正璧，後來約92年間實際
    負責人換成黃銘坤，通泰公司位於臺北市○○○路○段20號4
    樓之4 。（問：你是否認識陳裕雄、陳皇成？前述二人有無
    在通泰公司上班？）我都認識... 陳皇成是黃銘坤介紹給我
    認識，但我不知道陳皇成有無在通泰公司上班，因為當時我
    已轉為兼職人員，並未天天到通泰公司上班，但黃銘坤會請
    我帶陳皇成去銀行辦理開戶」等語（臺灣士林地方法院檢察
    署97年度他字第 129號偵卷第29頁）；且證人陳振華證稱任
    職通泰公司期間，公司業務推動事宜均由業務會計顏錦鶴與
    伊聯絡等情，亦已如前述；參以證人即會計師吳宗璋亦於原
    審審理時結證稱：「（問：你剛說你在中山北路三段的某大
    樓頂樓看到在庭證人陳裕雄？）是在庭的證人陳先生【按：
    指在庭陳裕雄】，但是我不知道他的名字為何。（問：陳裕
    雄有無當場跟你表示他確實是通泰的實際負責人？）沒有..
    但是我可以看出來，現場的小姐是聽陳裕雄的指揮。 ...（
    問：以你的認知，陳裕雄是通泰公司的實際負責人，是經由
    陳皇成跟你說的？）是，我的第一個判斷是陳皇成跟我說的
    ，第二個判斷是來自於我的專業判斷... 陳皇成是機車黑手
    即機車的維修人員，對於商業會計部分，被告完全不懂。（
    問：你說依你的專業或是合夥會計師的判斷，可以判斷一個
    人是否為實際負責人，判斷依據為何？）第一個判斷就是現
    場確實有拿出一些比較久遠年份的帳冊憑證，有拿來稍微翻
    一下，但是他們不願意讓我們帶走，從這個就可以判斷如果
    他不是實際負責人，怎會有這些歷史資料。第二個判斷就是
    ，陳裕雄有回答他會妥善處理這個鉅額的稅務案件... （問
    ：中山北路三段的營業場所，有掛何公司的招牌？）沒有，
    他是個頂樓加蓋，都沒有招牌。當初營業處所應該還有其他
    營造公司...應該是跟某家建設公司是同個營業處所。...（
    問：陳裕雄有無談到為何他是營業負責人？這個公司的營運
    狀況怎麼樣？有無談這些事情？）這些都沒有，就是直接切
    入主題，就是請教陳裕雄要如何解決這件鉅額稅務的問題，
    就很直接，雙方沒有爭議是或不是，就直接切入主題」等語
    （原審卷第163至165頁），則由證人吳宗璋與陳裕雄之對話
    內容，以及證人顏錦鶴、陳振華之證詞等情觀之，通泰公司
    業務之進行，實際上係由陳裕雄指示顏錦鶴後，再由顏錦鶴
    聯絡陳振華執行，通泰公司之發票、傳票等相關帳冊，均由
    陳裕雄、顏錦鶴所保管。綜此，被告辯稱伊雖係由黃銘坤找
    去擔任通泰公司名義負責人，實際上陳裕雄與黃銘坤共同負
    責通泰公司業務之執行，幫助逃漏稅捐行為與伊無涉等情，
    尚非全然無據，證人陳裕雄於原審審理時證稱其與通泰公司
    無關云云一節（原審卷第167頁），則無可採。
六、原審法院經詳細調查、審理後，基於同上之認定，而為被告
    無罪之判決，經核並無違誤，應予維持。檢察官上訴意旨略
    以：(一)起訴書已載明「被告明知自己並未實際出資開設公司
    擔任負責人」，故被告明知開設通泰公司，未實際出資1千5
    百萬元，卻向主管機關臺北市政府辦理不實登記，使不知情
    之公務員將此不實事項登載於職務上所掌之公文書之犯罪事
    實，惟原判決對此部分並未進行調查，復未於判決內敘明理
    由，自有已受請求事項未予判決之違法。(二)被告認識黃銘坤
    (已歿)，且知道93年 1月間黃銘坤因欠稅未繳，希望被告能
    為其擔任通泰公司負責人，被告隨即於翌日交付身分證件、
    印章予黃銘坤，並配合辨理公司變更登記、銀行開戶、至稅
    捐單位辦理變更登記，而於94年2、3月間始取回證件印章，
    是被告已知悉其擔任通泰公司所應負之法律責任。而一般人
    同意擔任公司負責人並歷經多項公司登記、稅捐登記及銀行
    開戶程序，應有知悉擔任公司負責人應負之責任，況各行政
    單位與銀行於辨理變更登記、開戶時，皆會向被告說明擔任
    負責人之意義，並確認被告是否有擔任負責人之意思，以避
    免人頭公司之出現，且被告已知黃銘坤欠稅有經營上困難，
    而出面擔任負責人，應能預見公司有違法情形時，其亦願意
    負責，參照被告於接獲稅捐單位之稅單時，繳納94年 7月至
    96年 8月之稅款共計13萬元，益證其願意承擔違法責任，則
    被告於遭刑事追訴時，否認犯罪，實屬卸責之詞。(三)被告於
    93年1月30日至96年1月29日係擔任高立建設開發股份有限公
    司公司（下稱高立公司）負責人，則被告於同時擔任 2家公
    司之負責人，辦理多次相關事項之登記與銀行開戶事宜，足
    證被告知悉擔任負責人之法律責任。參照同樣為害我國人民
    甚鉅之交付帳戶幫助電話詐欺案件，交付帳戶者若能預見其
    帳戶係供非法使用而仍交付，亦成立幫助詐欺犯行，則本件
    斷無認定被告主觀上無犯意之可能。而高立公司之營業項目
    為室內裝潢業，與被告實際從事之修車技工不同，則被告擔
    任高立公司負責人，登記出資額為 2百萬元，亦有未實際出
    資之嫌，而與上開(一)之犯行有舊法連續犯之關係，原審對此
    部分未行任何調查，亦有已受請求之事項未予判決之違法，
    併予敘明。(四)證人陳裕雄之證述皆不利於被告，且就案情重
    要關係事項之證述與被告不符，亦與原判決認定之事實不符
    。然原判決一方面認定「通泰公司業務之進行，實際上由證
    人陳裕雄指示證人顏錦鶴後，再由證人顏錦鶴聯絡證人陳振
    華執行，通泰公司之發票、傳票等相關帳冊，均由證人陳裕
    雄、顏錦鶴保管」等情，如果無訛，則至少證人陳裕雄部分
    應有偽證情形，然原判決不僅未說明證人陳裕雄涉嫌偽證並
    提出告發，另一方面卻又同時採信證人陳裕雄之證詞，認為
    可與其他證人李茂興、陳振華之證詞相勾稽而判處被告無罪
    ，則原判決對於證據價值之認定亦有矛盾之處，其判決不當
    ，至為明顯。又原判決第 2頁第13行記載被告「葛紹讀」，
    惟遍查巷內資料似被告「葛紹讀」之人，亦有違誤云云。經
    查：(一)按刑事訴訟之審判，係採彈劾主義，亦即不告不理原
    則，法院對於被告之行為，應受審判之對象（範圍），乃指
    起訴書（或自訴狀）所記載之被告「犯罪事實」（包括起訴
    效力所及之具有同一案件關係之犯罪事實）而言（最高法院
    95年度台上字第4671號裁判參照）。查檢察官於起訴書所記
    載之被告犯罪事實，乃被告基於幫助他人逃漏稅捐及違反商
    業會計法之概括犯意，交付統一發票，幫助他人扣抵銷項稅
    捐而逃漏營業稅，足以生損害於稅捐稽徵機關課稅之正確性
    （見聲請簡易判決處刑書）。故起訴書所載之犯罪事實，未
    及被告明知自己並未實際出資開設公司，卻向主管機關臺北
    市政府辦理不實登記，使不知情之公務員將此不實事項登載
    於職務上所掌之公文書部分及被告未實際出資設立高立公司
    之部分，因此原判決基於不告不理原則，就上開部分均未予
    審理，核無不合。檢察官上訴指摘原判決此部分不當，為無
    理由。(二)原判決業已就公訴人起訴之論據，詳予調查，並已
    依據卷內證據資料，逐一指駁，併說明其證據證明力判斷之
    心證理由。上訴意旨就被告已願意承擔違法責任，惟原審未
    予斟酌及原審採信證人陳裕雄之證詞，而為被告有利之判決
    ，係有違誤云云，所指諸端或「就同一證據資料為相異之評
    價」，或係就「原審已詳加調查及判決理由已說明之事項，
    為單純之事實上爭執」，均不足以認為原判決有何不當或違
    法。又本件復無其他補強證據存在，而檢察官所舉上開其他
    證據，均無從使本院得被告有罪之確信，故其上訴為無理由
    ，應予駁回。至原判決於第 2頁第13行理由欄所載「被告葛
    紹讀」，顯係誤載被告之姓名，而於判決並無影響，核屬顯
    然錯誤，應由原審加以裁定更正，附此敘明。
七、被告陳皇成經合法傳喚，無正當理由不到庭，爰不待其陳述
    ，逕行一造辯論判決。
據上論斷，應依刑事訴訟法第368條、第371條，判決如主文。
本案經檢察官陳國鳴到庭執行職務。
中    華    民    國    100   年    1    月     11    日
                  刑事第七庭  審判長法  官  趙功恆
                                    法  官  楊智勝
                                    法  官  游紅桃
以上正本證明與原本無異。
如不服本判決，應於收受送達後10日內向本院提出上訴書狀，其
未敘述上訴之理由者並得於提起上訴後10日內向本院補提理由書
（均須按他造當事人之人數附繕本）「切勿逕送上級法院」。
                                    書記官  戴伯勳
中    華    民    國   100    年    1     月    11    日
附錄：本案論罪科刑法條全文
附表：（單位：新台幣）
 ┌─┬───────┬──────┬─────┐
 │  │  公司名稱    │取得發票金額│逃漏稅額  │
 ├─┼───────┼──────┼─────┤
 │1 │群祥營造有限公│26,612,382  │1,330,618 │
 │  │司            │            │          │
 ├─┼───────┼──────┼─────┤
 │2 │全信營造有限公│94,340,756  │4,717,038 │
 │  │司            │            │          │
 ├─┼───────┼──────┼─────┤
 │3 │毅璟工程有限公│952,380     │47,620    │
 │  │司            │            │          │
 ├─┼───────┼──────┼─────┤
 │4 │金翔鶴工程有限│4,102,200   │205,110   │
 │  │公司          │            │          │
 ├─┼───────┼──────┼─────┤
 │5 │良興建設有限公│12,003,930  │600,196   │
 │  │司            │            │          │
 └─┴───────┴──────┴─────┘